【裁判字號】    91,易,494
【裁判日期】    920129
【裁判案由】    贓物
【裁判全文】
臺灣雲林地方法院刑事判決                          九十一年度易字第四九四號
    公  訴  人  臺灣雲林地方法院檢察署檢察官
    被      告  乙○○  男三十.
右列被告因贓物案件，經檢察官提起公訴（九十一年度偵緝字第一０四號），本院判
決如左：
    主  文
乙○○連續收受贓物，處有期徒刑捌月。
    事  實
一、乙○○前因犯槍砲彈藥刀械管制條例案件、恐嚇、贓物、毀損、竊盜等案件，分
    別經法院判處有期徒刑、拘役、罰金等刑確定在案，素行不佳。其基於收受贓車
    之概括犯意，於九十一年六月五日上午九時許，因無車使用，即在雲林縣麥寮鄉市旁，向綽號「阿宏」之不詳姓名之男子借用車輛，其知悉綽號「阿宏」
    男子所交付之未懸掛車牌號碼之自小客貨車是屬贓車（該車車號ＳＮ－７５４５
    號，為甲○○持有，於九十一年五月二十六日上午十時許，在雲林縣虎尾鎮○○
    ○○路口失竊），乙○○仍於上述時地，收受該贓車，駕駛使用（下稱第一次收
    受贓車）。乙○○於還車後，復於同年月十二日上午十時許，明知上述車輛是屬
    贓車，車上改懸掛車號ＳＦ－８０７８號車牌二面（該車牌二面係丙○○持有懸
    掛於自小客車，於九十一年六月八日，在西螺鎮○○里○○○路中山國小前，該
    自小客車連同車牌均失竊），亦屬贓物，乙○○仍於上述地點，向綽號「阿宏」
    之人借用該車並收受使用（下稱第二次收受贓車）。嗣於同年六月十六日下午五
    時三十分許，在雲林縣西螺鎮○○里○○路與東一路口為警查獲。
二、案經雲林縣警察局西螺分局報告臺灣雲林地方法院檢察署檢察官偵查起訴。
    理  由
一、被告乙○○對上述第二次收受贓車之犯罪事實坦白承認，對第一次收受贓車之犯
    行，被告固坦承收受使用車輛之事實，惟矢口否認犯罪，辯稱：當時不知該車是
    贓車云云。經查：上述車號ＳＮ－７５４５號、ＳＦ－８０７８號自小客車（連
    同車牌）失竊之事實，業據被害人甲○○、丙○○陳明在卷（被告同意當證據）
    ，復有贓物領據、車輛照片、車牌照片在卷可參，上述車號ＳＮ－７５４５號自
    小客貨車及車號ＳＦ－８０７８號自小客車車牌二面是屬贓物。被告自承其於第
    一次收受車號ＳＮ－７５４５號自小客車時，該車即未懸掛車牌，核與證人廖育
    靜於偵查中所證情節相符（被告同意證據使用）。則被告既已明知該車未懸掛車
    牌，以被告有犯贓物罪之前科資料判斷，其自當預見該車極有可能是贓車，且被
    告於偵查中亦向檢察官表示借車的時候綽號「阿宏」之人沒有說什麼等語，茍此
    情為真，則何以綽號「阿宏」之人對於自己持有未懸掛車牌之車未有何說明，即
    將車輛借予他人，更可見被告於第一次借車之時，已知悉該車是屬贓車無疑，而
    與綽號「阿宏」之人心照不宣。又被告先於偵查中辯稱第一次借車時不知道有無
    車牌，沒有注意看云云，於本院審理中，又改稱第一次借車時是沒有掛上車牌，
    第二次時就有車牌等語，由被告辯解之矛盾，亦可明被告辯稱不知道是贓車云云
    ，毫無可取。本件事證明確，被告犯行堪以認定，自應依法論科。
二、核被告所為，係犯刑法第三百四十九條第一項之收受贓物罪。被告先後二次收受
    贓物之犯行，時間緊接，觸犯犯罪構成要件相同之罪名，顯係基於概括犯意而為
    ，應依連續犯規定論以一罪，並加重其刑。檢察官對被告第一次收受贓車之犯行
    未予起訴，惟此與起訴事實乃裁判上一罪之關係，為起訴效力所及，本院自應一
    併予以審究。被告第二次收受贓車之行為，連同懸掛其上之失竊車牌一併收受，
    乃當然之結果，不另論收受失竊車牌之贓物罪，應予敘明。
三、本院審酌被告前因犯槍砲彈藥刀械管制條例案件、恐嚇、贓物、毀損、竊盜等案
    件，分別經法院判處有期徒刑、拘役、罰金等刑確定在案，有台灣高等法院被告
    全國前案紀錄表在卷可稽，顯見其素行不佳，其因無車代步即收受贓車使用，顯
    然被告對刑罰的制裁不甚在意，被告之犯罪動機是為了要載其妻至醫院待產，犯
    罪動機及犯罪情節尚非屬嚴重，惟被害人甲○○到庭並未表示原諒被告之意思，
    並被告收受贓車之價值等一切情狀，量處如主文所示之刑。
據上論斷，應依刑事訴訟法第二百九十九條第一項前段，刑法第五十六條、第三百四
十九條第一項，罰金罰鍰提高標準條例第一條前段，判決如主文。
中      華      民      國    九十二    年      一      月    二十九    日
                                        臺灣雲林地方法院刑事第一庭
                                            法  官  侯  廷  昌
右正本證明與原本無異。
如不服本判決，應於判決送達後十日內向本院提出上訴狀( 應附繕本 )。
                                            書記官  蔡  金  保
中      華      民      國    九十二    年      一      月    二十九    日
附錄法條：
中華民國刑法第三百四十九條
收受贓物者，處三年以下有期徒刑、拘役或五百元以下罰金。
搬運、寄藏、故買贓物或為擔保者，處五年以下有期徒刑、拘役或科或併科一千元以
下罰金。
因贓物變得之財物，以贓物論。


司法院資訊處製作；財團法人民間司法改革基金會備份。
